【裁判字號】    97,訴,1577
【裁判日期】    980319
【裁判案由】    毒品危害防制條例
【裁判全文】
臺灣板橋地方法院刑事判決              97年度訴字第1577號
公  訴  人  臺灣板橋地方法院檢察署檢察官
被      告  乙○○
選任辯護人  郭承昌律師
上列被告因違反毒品危害防制條例案件，經檢察官提起公訴（97
年度偵字第8613號），本院判決如下：
    主  文
乙○○販賣第三級毒品，處有期徒刑柒年。
扣案之第三級毒品愷他命貳大包（分別淨重五０一點二０公克及
五０三點九二公克）、行動電話貳支（含門號00000000
00、0000000000號ＳＩＭ卡各一片）均沒收。
    事  實
一、乙○○明知愷他命（Ketamine，俗稱K 他命）係屬毒品危害
    防制條例第2 條第2 項第3 款所稱之第三級毒品，不得非法
    販賣，竟基於販賣第三級毒品K 他命牟利之故意，先於民國
    97年3 月4 日下午以其所有門號為0000000000、0000000000
    號之行動電話與真實姓名年籍不詳綽號「老五」之成年男子
    聯繫購買第三級毒品K 他命事宜，復於同日20時許駕駛車號
    5759-EL 號自用小客車搭載不知情之女友甲○○（業經檢察
    官另為不起訴處分）到高雄市○○路某處「麥當勞」速食店
    ，再下車走到停在該速食店正門口對面路旁、車號不詳之「
    老五」車上，以新臺幣（下同）25萬元向「老五」販入第三
    級毒品K 他命2 大包（原淨重分別為501.34公克、503.92公
    克），旋即將之藏置於5759-EL 號自用小客車駕駛座後方之
    後座椅墊下，並駕車北上。迨翌(五)日凌晨0 時35分許，乙○
    ○駕車行經國道三號高速公路北上68公里處時，為行政院海
    岸巡防署北部地區巡防局查緝員通知國道高速公路警察局警
    員協助攔停盤查，當場在其車駕駛座後方之後座椅墊下扣得
    前揭2 大包K 他命，另在駕駛座旁中間扶手置物箱內及副駕
    駛座後方之後座椅墊下扣得供乙○○自己施用之第三級毒品
    K 他命2 包（各淨重1.54公克、87.24 公克），與分裝袋1
    批、NOKIA牌行動電話（含0000000000號SIM卡1片）1 支及
    INNOSTEREAON牌行動電話（含0000000000號SIM卡1片）1支
    。其後，海巡署查緝員復在乙○○帶同下前往其桃園縣中壢
    市○○路○段208巷15號13樓住處進行搜索，當場扣得供乙○
    ○自己施用之第三級毒品K他命1包（淨重99.82 公克），因
    而查悉上情。
二、案經行政院海岸巡防署北部地區巡防局移送臺灣板橋地方法
    院檢察署檢察官偵查起訴。
    理  由
壹、程序部分：
一、按刑事訴訟之目的，首在發現真實，藉以維護社會安全，其
    手段則應合法純潔、公平公正，以保障人權；倘證據之取得
    係依法定程序，法院自應容許該項證據作為認定犯罪事實之
    依據。則實施刑事訴訟之公務員對被告或訴訟關係人施以通
    訊監察，如係依法定程序，而未有妨害憲法第12條所保障人
    民秘密通訊自由之重大違法情事，自不應排除其證據能力。
    查本院於97年2 月27日核發97年聲監字第242 號通訊監察書
    ，准許自97年2 月29日上午10時許起至同年3 月28日上午10
    時許止對行動電話門號0000000000號進行通訊監察，及自97
    年1 月30日上午10時許起至同年3 月28日上午10時許止對行
    動電話門號0000000000號進行通訊監察，有通訊監察書附卷
    可查（偵字卷第61至66頁），此次通訊監察行為既為海巡署
    查緝員依據本院所核發之通訊監察書所為，應屬合法，其監
    聽錄音自有證據能力。又辯護人雖認海巡署查緝員吳柏諺所
    製作之通訊監察譯文屬於傳聞證據，故無證據能力，惟該譯
    文中按照錄音內容逐字轉譯部分，性質上乃屬原監聽錄音內
    容之文字化，並非被告以外之人於審判外所為言詞或書面陳
    述，至於偵查員在譯文備註欄以紅色字體針對譯文內容標註
    其研判後之結論部分，則屬被告以外之人於審判外所為書面
    陳述，復無其他傳聞法則例外規定之適用，應無證據能力。
二、辯護人雖另辯稱：本案海巡署查緝員對被告汽車進行搜索時
    ，並無搜索票，故其在被告車上搜索查扣之海洛因2 大包（
    原淨重分別為501.34公克、503.92公克），屬於違法搜索所
    得之物，並無證據能力云云。惟按搜索，經受搜索人出於自
    願性同意者，得不使用搜索票。但執行人員應出示證件，並
    將其同意之意旨記載於筆錄，刑事訴訟法第131 條之1 定有
    明文。本案海巡署查緝員係於被告駕車沿國道三號高速公路
    北上至龍潭收費站前半小時左右，始聯繫國道高速公路警察
    局警員協助盤查，並於被告汽車通過龍潭收費站後尾隨其後
    ，行至北上68公里處將之攔停後，當場得其同意進行搜索扣
    得前揭2 大包K 他命，再製作搜索扣押筆錄及自願受搜索同
    意書等情，業據證人吳柏諺於本院審理時具結證述明確（本
    院卷(二)第52、55頁），並有搜索扣押筆錄及自願受搜索同意
    書（偵字卷第10、12至25頁）及攔停後進行搜索時全程攝影
    之光碟片（偵字卷第163 頁證物袋內）在卷可查。本案海巡
    署查緝員於搜索前既已得受搜索人自願性同意，縱無搜索票
    ，仍屬合法搜索，故辯護人前揭所辯，容有誤會。
貳、實體部分：
一、訊據被告雖矢口否認有何販賣第三級毒品犯行，略辯稱：(一)
    伊向「老五」購買前揭毒品係供自己施用，之所以一次購買
    這麼多，是因為「老五」說沒有買到1 公斤的話，價格是28
    至30萬元，且伊當時係時K 他命已有1 年半的時間，如果長
    期購買小數量會划不來；(二)伊原本要與「小敏」即高祥閩一
    起合資購買，但高祥閩因為不知道伊所購買的K 他命質量如
    何，所以沒有跟伊一起出資購買，伊此次購買K 他命的25萬
    元中有8 至10萬元是伊自己身上的現金，另外以林清儀妹妹
    的2 張提款卡在高雄市○○路「麥當勞」速食店旁的提款機
    提領10至12萬元，其餘25,000元則是伊向林清儀借的，並非
    與高祥閩合資；(三)分裝袋一批是在伊車後行李廂之釣魚用冰
    箱內查獲，用來裝魚鉤、魚線等魚具使用，行動電話2 支則
    是用來聯絡朋友及工作使用，均與本案向「老五」買的K 他
    命2 大包無關云云。辯護人則為被告辯護略稱：(一)被告中壢
    住處遭查扣之K 他命1 包（淨重99.82 公克）係伊於96年12
    月底以28萬元向「老五」購買K 他命700 公克供己吸食剩下
    來的，其復自稱其平均每天吸食24公克K 他命，足見其施用
    K 他命數量之大，被告此次向「老五」購買的K 他命2 大包
    確實僅供自己使用，其僅係購買後所持有K 他命，而非意圖
    販出而販入，亦非運輸；(二)倘海巡署查緝員所製作通訊監察
    譯文附註被告與高祥閩對話所稱「3 個」、「5 個」分別表
    示3 公斤、5 公斤屬實，則被告遭查獲時車上應有上開數量
    的K 他命，但實際上被告遭查扣之K 他命卻只有1 公斤，數
    量顯有不合；(三)由被告與高祥閩對話的通訊監察譯文，可知
    高祥閩到了最後並未與被告合買，足見被告向「老五」購買
    的K 他命2 大包確實僅供自己使用，也沒有要賣給高祥閩等
    語，然而：
  (一)查被告於97年3 月4 日20時許，在高雄市○○路某處「麥當
    勞」速食店正門口對面路旁「老五」車上，以25萬元向「老
    五」購買第三級毒品K 他命2 大包（原淨重分別為501.34公
    克、503.92公克），嗣於翌(五)日凌晨0 時35分許駕車行至國
    道三號高速公路北上68公里處時，遭海巡署查緝員攔停後搜
    索查扣前揭K 他命2 大包等情，業據被告供承不諱，核與被
    告所使用0000000000號電話於97年3 月4 日15時起至20時28
    分止與0000000000持用人通聯譯文及被告所使用0000000000
    號電話於97年3 月3 日23時06分與0000000000持用人通聯譯
    文均顯示雙方有以聯繫確認地點為高雄市○○路麥當勞等情
    （見偵字卷第151 頁通訊監察譯文、本院卷(二)第30至34頁97
    年11月24日勘驗筆錄）相符，並有K 他命2 大包扣案為憑，
    堪信真實。又此2 大包K 他命經先後送請內政部警政署刑事
    警察局抽樣鑑驗及秤重後，確實檢出第三級毒品愷他命成分
    ，其中1 包原淨重501.34公克，驗餘淨重501.20公克，另1
    包則淨重503.92公克，有該局97年3 月21日刑鑑字第097003
    53 24 號鑑定書及97年7 月31日刑鑑字第0970108818號函在
    卷可參（偵字卷第162 頁，本院卷(一)第76頁）。是本案主要
    爭點，即為被告向「老五」購買前揭K 他命，是否係基於販
    賣第三級毒品K 他命牟利之故意。
  (二)被告雖略辯稱：伊此次向「老五」購買之K 他命2 大包均係
    供己吸食，並非意圖販出而犯入云云，但依通訊監察譯文及
    本院重新勘驗被告與高祥閩通訊監察錄音光碟之勘驗筆錄，
    被告與高祥閩有下列對話內容：
    1.97年3 月4 日凌晨零時27分，被告打給高祥閩稱：「明天
      可不可以存五六萬借我」、「明天，我動用一下好不好」
      「我這次絕對嚇死那些外國人」，高祥閩答稱：「嚇死那
      一些外國人，好OK啊」（本院卷(二)第27頁下方至同頁反面
      ）。
    2.同日9 時14分，被告以簡訊通知高祥閩：「兄弟，你中午
      有要存錢借我嗎」（偵字卷第85頁）。
    3.同日14時17分，高祥閩打電話詢問被告稱：「你這樣包的
      話一個月多少」，被告答稱：「二六」，高祥閩又稱：「
      好像還可以，我知道，他那個應該是很漂亮很漂亮的那一
      種」，被告答稱：「真的很美」，高祥閩再稱：「那你包
      幾個？五個？」，被告答稱：「五十至一百」，又稱：「
      我跟他講說，我就是半個月內就消化掉，真的，真的」「
      所以我看你那邊手頭上有多少」，高祥閩即稱：「我這邊
      大概五十」「我這邊大概可以湊五十，因為我其餘的錢有
      在外面跑」，被告又稱：「我等一下要跟朋友吃飯，我要
      趕回去，我就是在等你」，高祥閩問：「回來就好了，是
      不是」，被告則稱：「因為我們兩個人力量嘛，你懂我意
      思嘛」「靠我們兩個人的力量，阿一些車嘛，你懂我的意
      思嘛」，高祥閩問：「回來就可以用了是不是」，被告答
      稱：「對對對，回去馬上用，阿搞不好我還要找你一起下
      來走一走看一看」（本院卷(二)第28頁）。
    4.同日14時27分，高祥閩打電話給被告稱：「現在錢抽回來
      也趕不及三點半啊」，被告則稱：「那你五十就看你就先
      幫我邊存邊存就好了」，高祥閩問稱：「邊存邊存，你那
      邊整個包下來，一個二六是不是」，被告答稱：「對，我
      跟你說，是二五，因為南部這邊的，我要踩一些給他們」
      ，高祥閩稱：「看起來會很漂，會嚇死外國人」，被告稱
      ：「對對對，真的嚇死外國人」，高祥閩又問：「這樣邊
      存你那邊來得及領嗎？領不出來吧」，被告答：「我們是
      可以到五點之前可以領，臨櫃，因為我存簿有帶出來，不
      只你的，因為我自己的也要啊」（本院卷(二)第28頁反面）
      。
    5.同日14時56分，高祥閩打電話給被告稱：「現在湊來不及
      ，你今天晚上就要上來對不對」「我最快六、七點我可以
      湊到一百下去」，被告問稱：「你下來的話，你沒有辦法
      先存下來嗎」「你五十沒有辦法先下來喔」，高祥閩答稱
      ：「五十我現在全部都變的，別的都在外面了」「我也要
      等晚上，大家睡起來後，我錢收一收我才有辦法拿到五十
      啊」，被告問：「喔，你自己要跑這一趟喔」，高祥閩答
      稱：「可以吧」，又問：「你跟我說湊多少下去你跟我講
      」，被告答：「看你啊」，高祥閩稱：「你看我喔，你給
      我二六，那看我湊多少下去是不是」，被告答：「對，二
      六喔」，高祥閩又問：「還二七」，被告答：「你要多賺
      這二萬是不是」，高祥閩稱：「沒有，你跟我講你要給我
      多少，我湊多少下去」，被告答：「嗯，你如果自己下來
      的話，二七就OK了」「二八、二七點五都可以，隨便啦」
      （本院卷(二)第29頁）。
    6.同日15時10分，高祥閩打電話給被告稱：「現在面對問題
      就是，錢湊回來應該是晚上的時間」「還是說你會上來，
      會先帶幾個上來」「第二天再下去，再抱著錢再下去」，
      被告答稱：「我手邊現金不到一百，我不希望第一次留給
      人家不好的印象，因為昨天才敲定的」「我預算你一定OK
      的啊」「我昨天晚上一談好，我馬上就打給你了」（本院
      卷(二)第30頁）
    7.同日15時22分，高祥閩打電話給被告稱：「現在先湊三十
      夠不夠」，被告答稱：「OK啊OK啊」，高祥閩又問：「你
      就馬上處理，就上來了對不對」「所以我等一下先湊到三
      十的話，你這一趟就先上來是不是」，被告答稱：「喔，
      你希望我先上來是不是」（本院卷(二)第31頁）。
    8.同日17時17分，被告打電話給高祥閩問：「兄弟，還在忙
      嗎」，高祥閩答稱：「還好，你現在那邊是怎樣，要湊五
      顆就對了」，被告答稱：「我打算，對」，高祥閩又問：
      「你是處理完就要上來了是不是」，被告答稱：「對，要
      不然你那邊現在有沒有四十」，高祥閩則稱：「我本來要
      跟你講的意思是說，你先拖上來，我馬上幫你處理完，第
      二天再下去」，被告答稱：「嗯，對啊，對啊」（本院卷
      (二)第34頁反面）
    9.同日17時19分，被告打電話給高祥閩時，高祥閩問：「你
      現在的部分大概是處理三個對不對」，被告答：「差不多
      」，高祥閩又問：「那為什麼不三個拿上來我這邊處理掉
      ，再下去一趟」，被告答：「我再下來一趟喔」「我了解
      ，下來是一定還要下來的」，高祥閩又問：「你今天三個
      上來，我馬上叫人家吃掉，明天我個人帶五個下去」，被
      告答：「三個上來的話，你沒有辦法先存四十給我」，高
      祥閩則稱：「我跟你講現在錢都在外面」「再去弄要時間
      」，被告又稱：「晚一點沒關係，因為我等一下還要開車
      過去那邊，大概還要1 個小時左右」，高祥閩問：「我拿
      到不知道晚上幾點了耶」「現在他們怎麼可能起來啊」，
      被告答稱：「我都可以，要不然這樣好不好，你收到的時
      候，你打給我，我看情況」（本院卷(二)第33頁）。
    10.同日17時47分，高祥閩打電話給被告稱：「我跟你講，現
      在湊錢回來太慢了啊，我覺得你上來再說啦」，被告問：
      「你完全沒辦法存嗎」，高祥閩答：「這樣湊太辛苦了」
      「老實講對我空間其實沒有很大啦，人家拖來給我一顆才
      二八」「所以我真的沒有差耶」（本院卷(二)第33頁反面）
    11.同日20時44分，高祥閩打電話給被告問：「後來你決定怎
      樣」，被告答：「沒有啊，剛吃完飯，要回去而已啊」，
      高祥閩又問：「你回來之後呢？直接回桃園是不是」，被
      告答：「直接回中壢休息啊」，高祥閩再問：「那要直接
      處理，幫你處理完嗎？可以馬上幫你處理完喔」，被告則
      稱：「你喔」「ㄟ，我會去找你」，高祥閩復稱：「你就
      定一個數字，我就幫你處理完」，被告則稱：「我會去照
      你」「再說喔」（本院卷(二)第34頁）
  (三)被告雖辯稱：其平均每天吸食24公克K 他命云云，但如以此
    數量計算，其須連續抽摻有K 他命的香菸41.89 天（即501.
    34＋503.92）÷24＝41.89） ，才能吸完本案向「老五」買
    的K 他命，此與其前揭第3.點所稱：我跟他說我就是半個月
    內就消化掉等語，已有不符，且以被告自稱：伊中壢住處遭
    查扣之K 他命1 包（淨重99.82 公克）係伊於96年12月底以
    28萬元向「老五」購買K 他命700 公克供己吸食剩下來的等
    語推算，自96年12月底至本案查獲為止約90至100 日，其此
    段期間已使用600.18公克（700 —99.82 ＝600.18），平均
    每天僅使用6 到6.67公克，此與其所稱每天吸食24公克云云
    ，亦有明顯差距。況依據Clarke's Isolation andIdentifi
    -cation of Drugs第二版記載，一般施用劑量為體重每公斤
    1 至4.5 毫克，另依據Disposition of Toxic Drugs and
    Chemicals in Man一書第五版記載，有3 名成人使用愷他命
    靜脈注射或肌肉注射900 至1,000 毫克後致死案件，此有行
    政院衛生署管制藥品管理局93年9 月13日管檢字第09300084
    05號函在卷可按（本院卷(二)第86頁），本案被告自稱其體重
    為70公斤出頭（本院卷(二)第73頁），倘以75公斤計算，其每
    日最大施用劑量應僅75到337.5 毫克（即0.075 到0.3375公
    克），被告自稱其每日平均施用24公克，亦顯與前揭醫學數
    據不符。又被告對此雖辯稱：其吃掉也有，請朋友也有，但
    沒有在做買賣云云（本院卷(二)第75頁反面），然衡諸常理，
    一般交際應酬時，固有以互請抽煙為其聯絡感情之方法，但
    以本案被告向「老五」購買K 他命之價格計算，其以25萬元
    購買約1,000 公克K 他命，平均每公克要價250 元，如以被
    告自稱每支煙摻0.3 至0.4 公克K 他命計算，不算香菸本身
    的價錢，每支K 煙毒品部分即需花費75到100 元，縱使被告
    確有請朋友吸食摻有K 他命香菸之事實，衡情其數量亦應不
    致於如同一般交際應酬時互請普通香菸之普遍，故被告辯稱
    其自己施用外，另有請朋友吸食，而未販賣云云，僅係避重
    就輕之詞，不足採信。
  (四)由前述第1.、2.點被告明確表示要向高祥閩借錢，且被告於
    第3.至10.點亦一再要求高祥閩邊存邊存，還說：「我們是可
    以到五點之前可以領，臨櫃，因為我存簿有帶出來」等語，
    可知被告於向「老五」購買K 他命前，確有資金不足之情形
    ，而須透過高祥閩周轉資金，直到高祥閩於前揭第10.點（17
    時47分）對被告稱：「這樣湊太辛苦了」「老實講對我空間
    其實沒有很大啦，人家拖來給我一顆才二八」「所以我真的
    沒有差耶」等語，被告才完全放棄向高祥閩周轉資金之可能
    。其次，由被告前揭第1.、3.點對高祥閩稱：我這次絕對嚇
    死那些外國人等語，及其與高祥閩於前揭第6.至9.點對話提
    及要被告先拖上來，高祥閩會馬上幫忙處理叫人吃掉，第二
    天再下去等語，可知被告一邊向高祥閩調度現金時，即一邊
    與其討論購得K 他命後的處理方式，倘其購買之目的僅係供
    己施用，何須馬上請高祥閩處理掉後，隔天再行南下，且依
    據前段說明，此次購買之K 他命數量龐大，如僅供己施用，
    絕不可能於1 日內吸食殆盡。再者，由前揭第4.、5.點被告
    對高祥閩稱：「我跟你說，是二五，因為南部這邊的，我要
    踩一些給他們」「你要多『賺』這二萬是不是」「你如果自
    己下來的話，二七就OK了」「二八、二七點五都可以，隨便
    啦」等語，對照高祥閩於第10.點對被告稱「老實講對我空間
    其實沒有很大啦，人家拖來給我一顆才二八」「所以我真的
    沒有差耶」等語，可知被告此次購買K 他命之目的應與金錢
    交易有關，亦即其係基於販賣之目的而予購買。
  (五)被告於高祥閩在97年3 月4 日17時47分打電話拒絕幫忙調度
    之前，即已與賣方談妥買賣價格及數量，此由其於同日15時
    10分對高祥閩稱「我手邊現金不到一百，我不希望第一次留
    給人家不好的印象，因為昨天才敲定的」「我預算你一定OK
    的啊」「我昨天晚上一談好，我馬上就打給你了」（本院卷
    (二)第30頁），即可得證。其於案發前一天既已與賣方談妥買
    賣，復旋即聯絡高祥閩安排資金調度事宜，並與其討論購得
    K 他命後的處理方式，縱使其後高祥閩於同日17時47分打電
    話拒絕被告調度資金之請求，實際上亦未提供資金，仍不影
    響其向賣方購買K 他命當時，係以購得K 他命後即將之販予
    他人牟利之意思而販入。至起訴書雖記載被告與高祥閩共同
    出資25萬元云云，惟依前揭通訊監察譯文內容，可知高祥閩
    業於97年3 月4 日17 時47 分打電話拒絕被告調度資金之請
    求，且高祥閩於本院審理時亦具結證稱其並沒有拿錢給被告
    （本院卷第79頁），縱其曾與被告在電話中討論資金調度及
    購得毒品處置等事宜，然被告既係先與賣方皆洽談妥毒品買
    賣在先，可知高祥閩於被告與賣方訂定買賣契約之前，並不
    知被告即將購買本案K他 命，且其與被告就資金調度及毒品
    處置方法等節始終並未確定，尚難以其有與被告討論之過程
    ，即謂其就被告意圖販出而販入K 他命之行為有犯意聯絡及
    行為分擔，故起訴書此部分之記載，容有誤會，併此說明。
  (六)綜上所述，本件事證已臻明確，被告犯行堪以認定，應予依
    法論科。
二、按刑法上所謂販賣行為，固不以販入後復行賣出為必要，祇
    要以營利為目的，而有將毒品販入或賣出二者其一之行為，
    即足構成，故意圖營利而販入毒品，雖未及販出，仍依販賣
    既遂罪論處；而意圖營利而販入毒品後，第一次販賣予他人
    之行為，乃接續原先販入之犯意而為，不論其行為屬既遂或
    未遂，應認基於單一犯意之接續行為，只能就其販入及出賣
    毒品，論以販賣既遂之實質一罪；且按行為人以營利之意圖
    販入毒品之後，縱尚未賣出，或於賣出之後，價金尚未收受
    ，均不得視為未遂（最高法院93年度台上字第6309號判決、
    90年度台上字第6773號判決參照）。又毒品危害防制條例所
    稱之運輸，係指單純運輸並無他項目的者而言，若以販賣目
    的而從事於搬運之行為，仍成立意圖販賣而持有（或販賣）
    之罪（最高法院24年上字第1673號判例、24年7 月總會決議
    參照）。是核被告前揭所為，係犯毒品危害防制條例第4 條
    第3 項之販賣第三級毒品罪。爰審酌被告年輕力壯卻不思上
    進，明知K 他命戕害身心甚鉅，猶基於販賣牟利之意思而予
    販入，所販入之K 他命數量甚鉅，若流入市面，勢將嚴重危
    害社會秩序，對國家社會戕害甚大，並斟酌其犯罪之動機目
    的、智識程度（高職肄業）及犯後態度等一切情狀，量處如
    主文所示之刑。
三、按毒品危害防制條例第2 條第2 項規定，毒品依其成癮性、
    濫用性及對社會危害性分為4 級，並就製造、運輸、販賣、
    意圖販賣而持有、以非法方法使人施用、引誘他人施用及轉
    讓等不同品項毒品之行為，分別定其處罰。至施用或持有第
    三、四級毒品，因其可罰性較低，故予除罪化，僅就施用及
    持有第一、二級毒品科以刑罰。惟鑑於第三、四級毒品均係
    管制藥品，特於同條例第11條之1 明定無正當理由，不得擅
    自持有；第18條第1 項後段復規定查獲之第三、四級毒品，
    無正當理由而擅自持有者，沒入銷燬之。從而，依同條例第
    18條第1 項後段應沒入銷燬之毒品，專指查獲之施用、持有
    第三、四級毒品而言；倘係查獲之製造、運輸、販賣、意圖
    販賣而持有、以非法方法使人施用、引誘他人施用或轉讓之
    第三、四級毒品，既屬同條例相關法條明文規定處罰之犯罪
    行為，即非該條項應沒入銷燬之範圍。又同條例第19條第1
    項所定「供犯罪所用或因犯罪所得之物」，係指犯第4 條至
    第9 條、第12條、第13條或第14條第1 項、第2 項之罪所用
    或所得之物，不包括毒品本身在內，自不得為第三、四級毒
    品之沒收依據（以犯第4 條第3 項販賣第三級毒品罪為例，
    其供犯罪所用之物，當指「供販賣第三級毒品所用之物」而
    言；第三級毒品本身為販賣之標的，為遂行販賣該毒品使用
    之物，始屬「供犯罪《犯第四條第三項之販賣第三級毒品罪
    》所用之物」，其理至明）。同條例對於查獲之製造、運輸
    、販賣、意圖販賣而持有、以非法方法使人施用、引誘他人
    施用及轉讓第三、四級毒品之沒收，並無特別規定，如其行
    為已構成犯罪，則該毒品即屬不受法律保護之違禁物，應回
    歸刑法之適用，依刑法第38條第1 項第1 款之規定沒收之（
    最高法院95年度台上字第911 號判決參照）。本案查扣之第
    三級毒品K 他命2 大包（其中1 包原淨重501.34公克，驗餘
    淨重501.20公克，另1 包則淨重503.92公克）乃被告購入所
    有，且屬違禁物，參諸前開說明，自應依刑法第38條第1 項
    第1 款之規定宣告沒收。又扣案行動電話2 支（含00000000
    00號及0000000000號門號SIM 卡各1 枚），係供被告為本案
    販賣毒品行為之用，屬供被告販賣第三級毒品所用之物，應
    依毒品危害防制條例第19條第1 項之規定，宣告沒收。至扣
    案分裝袋1 批部分，被告始終堅稱該分裝袋係於其車後車廂
    釣魚用冰箱內被查獲，除無證據證明其所言不實外，亦無證
    據證明此分裝袋與本案被告所犯意圖販出而販入K 他命犯行
    有何直接關連，尚難遽認其為供被告販賣毒品所用之物，而
    在駕駛座旁中間扶手置物箱內及副駕駛座後方之後座椅墊下
    查扣第三級毒品K 他命2 包（各淨重1.54公克、87.24 公克
    ），及在乙○○前揭中壢市住處查扣之第三級毒品K 他命1
    包（淨重99.82 公克），均係供被告自己施用所用，核與本
    案被告所犯亦無直接關連，公訴人亦未請求沒收該3 包第三
    級毒品K 他命，爰均不對之諭知沒收。
據上論斷，應依刑事訴訟法第299 條第1 項前段，毒品危害防制
條例第4 條第3 項、第19條第1 項，刑法第11條前段、第38條第
1 項第1 款，判決如主文。
本案經檢察官顏妃琇到庭執行職務。
中    華    民    國    98    年    3     月    19    日
                  刑事第七庭  審判長法  官  潘翠雪
                                    法  官  王士珮
                                    法  官  楊明佳
以上正本證明與原本無異。
如不服本判決應於收受送達後10日向本院提出上訴書狀，並應敘
述具體理由；其未敘述上訴理由者，應於上訴期間屆滿後20日內
向本院補提理由書（均須按他造當事人之人數附繕本）「切勿逕
送上級法院」。
                                    書記官  林金良
中    華    民    國    98    年    3     月    19    日
附錄本案論罪科刑法條全文：
毒品危害防制條例第4條
製造、運輸、販賣第一級毒品者，處死刑或無期徒刑；處無期徒
刑者，得併科新臺幣1 千萬元以下罰金。
製造、運輸、販賣第二級毒品者，處無期徒刑或7 年以上有期徒
刑，得併科新臺幣7 百萬元以下罰金。
製造、運輸、販賣第三級毒品者，處5 年以上有期徒刑，得併科
新臺幣5 百萬元以下罰金。
製造、運輸、販賣第四級毒品者，處3 年以上10年以下有期徒刑
，得併科新臺幣3 百萬元以下罰金。
製造、運輸、販賣專供製造或施用毒品之器具者，處1 年以上7
年以下有期徒刑，得併科新臺幣1 百萬元以下罰金。
前五項之未遂犯罰之。


司法院資訊處製作；財團法人民間司法改革基金會備份。
